臺灣高雄地方法院刑事判決　　　　　　　93年度易字第1393號
公　訴　人　臺灣高雄地方法院檢察署檢察官
被　　　告　丙○○　男　34歲.
　　　　　　　　　　　四號
上列被告因竊盜等案件，經檢察官提起公訴（93年度偵字第1525
7,15705 號）及移送併辦（94年度偵字第2213,22266號），被告
於本院準備程序為有罪之陳述，經本院合議庭裁定由受命法官依
簡式審判程序獨任審理，判決如左：
    主  文
丙○○連續攜帶兇器竊盜，累犯，處有期徒刑壹年拾月，扣案之
T型扳手捌支，均沒收。
    事  實
一、丙○○前於民國91年間因贓物案件，經本院以91年度易字第
    1949 號 判處有期徒刑7 月確定，於92年9 月24日執行完畢
    ，仍不知悔改。
（一）丙○○基於意圖為自己不法所有之概括犯意，攜帶其所有
      而客觀上得以危害人生命、身體可供兇器使用之T 型扳手
      1 支，先後於如附表所示之時間、地點及方式，竊取乙○
      ○○等人自小客車。
（二）丙○○於93年6 月20日7 時30分許，下手竊取如附表編號
      3 所示車輛時，並基於毀損犯意，將車內方向盤下線路及
      防盜器拆毀（修復更換新品費用約2 萬6 千餘元），致令
      不堪使用。
（三）丙○○竊取如附表編號2 所示邱冠儒所有、車牌號碼
      J8-1335 號車輛後，於93年8 月27日某許許，駕駛上開車
      輛至高雄縣鳥松鄉○○路521 之1 號某洗車廠內，基於偽
      造文書之犯意，而磨滅該車引擎號碼T0000000G 號、切割
      取下車身號碼T0000000G 號，以膠黏或焊接方式，代換以
      自中古車商陳琛田處所收購之原屬庚○○所有、車牌號碼
      K8─6661號泡水報廢自小客車上之引擎號碼V0000000G 號
      及車身號碼V0000000G 號後，將該車停放於該洗車廠前展
      售，足生損害於庚○○、邱冠儒及監理機關對車籍管理的
      正確性。
二、案經內政部警政署國道公路警察局第四警察隊報請台灣台南
    地方法院檢察署檢察官呈請台灣高等法院檢察署檢察長核轉
    及高雄縣政府警察局林園分局報請臺灣高雄地方法院檢察署
    檢察官偵查起訴及移送併辦（報告機關：高雄市政府警察局
    三民第二分局、高雄縣政府警察局）。毀損部分由盧正恩在
    本院準備程序中當庭補行告訴。
    理  由
一、本件被告所涉竊盜等罪章，所犯係死刑、無期徒刑、最輕本
    刑為3 年以上有期徒刑以外之罪，其於準備程序中就被訴事
    實為有罪之陳述，經法官告知簡式審判程序之旨，並聽取公
    訴人及被告之意見後，經本院合議庭裁定由受命法官獨任進
    行簡式審判程序，合先敘明。
二、訊據於本院審理時對右揭竊盜、毀損、偽造文書等犯行均坦
    認不諱，核與證人即被害人王國勳、邱冠儒、盧正恩、丁○
    ○、癸○○、己○○、子○○、壬○○、林明偉、辛○○指
    述失竊車輛經過相符，又附表編號1 查獲失竊車輛來源確由
    丙○○所交付乙節，亦有證人李奕德、姚松志、莫志雄於警
    詢、偵查中供證無訛，又被告將竊得車輛改懸掛其他車牌號
    碼牌照，多係其他汽車報廢註銷者乙節，亦有證人庚○○、
    陳琛田、陳四德在警詢中供述明確，並有贓物認領保管收據
     8紙、車輛竊盜查詢資料畫面1 紙、車輛車牌失竊作業─查
    獲車牌認可資料5 份、車輛協尋（查獲）電腦輸入單7 份、
    汽車註銷異動登記書1 紙、汽車新領牌照登記書2 紙（證明
    J8─1335號贓車登記資料；K8─6661號牌照已註銷）、查獲
    照片18幀附卷可稽，復有被告所有供本件竊盜所用之T 型扳
    手8 支扣案可憑。上開犯罪事實（二）毀損器物部分，另有
    被害人即車輛使用人盧正恩在警詢、審理中指述已明，並提
    出零件更換統一發票2 紙、維修明細表1 紙附卷可稽，足認
    被告自白與事實相符，被告連續攜帶兇器竊盜、毀損、偽造
    文書等犯行，洵堪認定，應予依法論科。
三、按刑法第321 條第1 項第3 款之攜帶兇器竊盜罪，係以行為
    人攜帶兇器竊盜為其加重條件，此所謂兇器，其種類並無限
    制，凡客觀上足對人之生命、身體、安全構成威脅，具有危
    險性之兇器均屬之，且祇須行竊時攜帶此種具有危險性之兇
    器為已足，並不以攜帶之初有行兇之意圖為必要，最高法院
    著有79年度臺上字第5253號判例可資參照。本案被告攜帶T
    型扳手行竊，而上開物品均係金屬製品，材質堅硬，客觀上
    足以危害人之身體、生命安全，依上開判例意旨說明，該等
    物品顯具客觀危險性，自屬兇器無訛。又按機車引擎號碼，
    係機車製造廠商出廠之標誌，乃表示一定用意之證明，依刑
    法第220 條規定，應以私文書論。若將原有舊機車上之引擎
    號碼鋸下，用強力膠粘貼於另一機車引擎上，乃具有創設性
    ，應屬偽造而非變造（最高法院66年台上字第1961號判例參
    照），是核被告所為，分別係犯刑法第321 條第1 項第3款
    加重竊盜罪（附表編號2,4 至10）、刑法第320 條第1 項普
    通竊盜罪（附表編號1）、 同法第320 條第3 項、第1 項普
    通竊盜未遂罪（附表編號3）、 同法第354 條之毀損器物罪
    （犯罪事實二）、同法第210 條、第220 條之偽造準私文書
    罪（犯罪事實三）。被告如附表編號3 、犯罪事實二為圖行
    竊機車而毀壞車內線路、防盜器行為，所犯之普通竊盜未遂
    罪、毀損器物罪間；及如附表編號2 、犯罪事實三竊取汽車
    後黏貼焊接他車引擎或車身號碼行為，所犯之攜帶兇器加重
    竊盜罪、偽造私文書罪間，分別有方法、結果之牽連關係，
    依刑法第55條規定，應分別從一重普通竊盜未遂罪、攜帶兇
    器加重竊盜罪處斷。又被告先後多次攜器犯行，時間緊接，
    犯罪構成要件相同，顯係基於概括犯意反覆為之，為連續犯
    ，應依刑法第56條之規定，論以一重攜帶兇器加重竊盜罪論
    。被告於附表編號2,4 至10所示之攜帶兇器竊盜犯行，及犯
    罪事實二之毀損犯行、犯罪事實三之偽造文書犯行，雖未經
    起訴，惟因與附表編號1 ,3 所 示之竊盜犯行，分別具有連
    續犯、牽連犯之裁判上一罪關係，為起訴效力所及，且經檢
    察官以94年度偵字第2213,22266號移送併案，本院自得一併
    審理。又被告丙○○前於91年間因贓物案件，經本院以91
    年度易字第1949號判處有期徒刑7 月確定，於92年9 月24
    日執行完畢乙節，有卷附台灣高等法院被告全國前案紀錄表
    可參，其於前案有期徒刑執行完畢後五年內，再犯本件有期
    徒刑以上之罪，為累犯，應依刑法第47條之規定，加重其刑
    。爰審酌被告壯年，不思以正途賺取財物，竟圖一時便利，
    即竊取他人之物，危害社會治安，侵害他人財產權利，又竊
    盜次數非少，所竊取財物為自小客車等車輛價值亦不斐，惟
    犯後能坦承犯行，態度尚佳，及所竊之車輛已由被害人領回
    等一切情狀，量處如主文所示之刑。
四、扣案之T 型扳手8 支，係被告所有且供本件竊盜犯罪所用之
    物，此據被告供承在卷，爰均依刑法第38條第1 項第2 款之
    規定，併予宣告沒收。
據上論斷，應依刑事訴訟法第273 條之1 第1 項、第299 條第1
項前段，刑法第56條、第210 條、第220 條、第321 條第1 項第
3 款、第354 條、第55條、第47條、第38條第1 項第2 款、罰金
罰鍰提高標準條例第1條前段，判決如主文。
中　　華　　民　　國　　94　　年　　6 　　月　　14　　日
                刑事第十四庭   法  官   林瑋桓
以上正本證明與原本無異。
如不服本判決，應於判決送達後10日內，向本院提出上訴狀。
中　　華　　民　　國　　94　　年　　6 　　月　　14　　日
                                書記官  謝群育
附錄本案論罪科刑法條全文：
刑法第210條
偽造、變造私文書，足以生損害於公眾或他人者，處5 年以下有
期徒刑。
刑法第220條第1項
在紙上或物品上之文字、符號、圖畫、照像，依習慣或特約，足
以為表示其用意之證明者，關於本章及本章以外各罪，以文書論
。
刑法第321條第1項第3款：
犯竊盜罪而有下列情形之一者，處6 月以上、5 年以下有期徒刑
：
  三  攜帶兇器而犯之者。
刑法第354條
毀棄、損壞前二條以外之他人之物或致令不堪用，足以生損害於
公眾或他人者，處2 年以下有期徒刑、拘役或500 元以下罰金。
附表
┌─┬────┬────┬───┬────┬────┬────┐
│編│犯罪時地│犯罪方式│被害人│竊取物品│查獲時地│備註    │
│號│        │        │      │        │        │        │
├─┼────┼────┼───┼────┼────┼────┤
│1 │93年5月2│徒手行竊│王陳英│車牌號碼│93年7月1│93偵1570│
│  │7日18時 │，得手後│美所有│ZC-3520 │6日20時1│5號     │
│  │高雄市中│並改懸掛│（王國│號自小客│0分     │        │
│  │山三路與│陳四德所│勳及楊│車      │國道1號 │        │
│  │光華路口│有已註銷│小慧使│        │南向317 │        │
│  │        │之XA─02│用）  │        │公里處  │        │
│  │        │78號車牌│      │        │（由不知│        │
│  │        │        │      │        │情李奕德│        │
│  │        │        │      │        │駕駛該車│        │
│  │        │        │      │        │發生車禍│        │
│  │        │        │      │        │後為警查│        │
│  │        │        │      │        │知）    │        │
│  │        │        │      │        │        │        │
│  │        │        │      │        │        │        │
│  │        │        │      │        │        │        │
│  │        │        │      │        │        │        │
├─┼────┼────┼───┼────┼────┼────┤
│2 │93年6月1│以T型板 │邱簡素│車牌號碼│93年9月1│94偵字22│
│  │9日6時  │手打開車│琴所有│J8-1335 │日12時38│13號    │
│  │高雄市前│門及發動│（邱冠│號自小客│分      │        │
│  │鎮區中山│引擎竊取│儒使用│車（車牌│高雄縣鳥│        │
│  │二路55巷│被害人之│）    │未尋獲）│松鄉神農│        │
│  │口      │自小客車│      │        │路352之 │        │
│  │        │（曾懸掛│      │        │1 號洗車│        │
│  │        │K8─6661│      │        │廠內    │        │
│  │        │號車牌使│      │        │        │        │
│  │        │用）    │      │        │        │        │
├─┼────┼────┼───┼────┼────┼────┤
│3 │93年6月2│破壞車牌│盧林秀│車牌號碼│因其將所│93偵字15│
│  │0日7時30│號碼YW-1│卿所有│YW-1219 │使用NOKI│257號   │
│  │分      │219號自 │（盧正│號自小客│A 廠牌手│        │
│  │高雄縣大│小客車駕│恩使用│車駕駛座│機遺留在│        │
│  │寮鄉中興│駛座下方│）    │下方電盤│車內為警│        │
│  │村自由路│電盤線路│      │線路接線│循線查獲│        │
│  │11-4號前│接線，因│      │        │        │        │
│  │        │無法發動│      │        │        │        │
│  │        │而竊取未│      │        │        │        │
│  │        │遂      │      │        │        │        │
├─┼────┼────┼───┼────┼────┼────┤
│4 │93年8月2│以T型板 │丁○○│車牌號碼│93年11月│93偵字22│
│  │0日某時 │手打開車│      │P5-0582 │2日21時2│266號   │
│  │        │門及發動│      │號自小客│5分     │        │
│  │高雄市左│引擎竊取│      │車（車牌│高雄縣仁│        │
│  │營區曾子│被害人之│      │未尋獲）│武鄉八卦│        │
│  │路370號 │自小客車│      │        │村八德南│        │
│  │前      │（懸掛DY│      │        │路100巷 │        │
│  │        │─8903車│      │        │口      │        │
│  │        │牌使用  │      │        │        │        │
│  │        │        │      │        │        │        │
│  │        │        │      │        │        │        │
├─┼────┼────┼───┼────┼────┼────┤
│5 │93年9月1│以T型板 │癸○○│車牌號碼│93年11月│93偵字22│
│  │7日某時 │手打開車│      │5337 -FC│2日19時1│266號   │
│  │高雄市前│門及發動│      │號自小客│5分     │        │
│  │鎮區新光│引擎竊取│      │車（車牌│高雄縣仁│        │
│  │路與自強│被害人之│      │未尋獲）│武鄉大灣│        │
│  │路口    │自小客車│      │        │村大昌街│        │
│  │        │（懸掛42│      │        │86號（亞│        │
│  │        │36─GW車│      │        │洲渡假村│        │
│  │        │牌使用）│      │        │停車場內│        │
│  │        │        │      │        │）      │        │
│  │        │        │      │        │        │        │
├─┼────┼────┼───┼────┼────┼────┤
│6 │93年9月2│以T型板 │甲○○│車牌號碼│93年11月│93偵字22│
│  │6日某時 │手打開車│己○○│9W-9579 │2日17時1│266號   │
│  │高雄市前│門及發動│      │號修旅車│5分     │        │
│  │鎮區二聖│引擎竊取│      │（車牌未│高雄縣仁│        │
│  │一路294 │被害人之│      │尋獲）  │武鄉八德│        │
│  │號前    │自小客車│      │        │南路576 │        │
│  │        │（懸掛7U│      │        │號前    │        │
│  │        │─7338車│      │        │        │        │
│  │        │牌號碼使│      │        │        │        │
│  │        │用）    │      │        │        │        │
│  │        │        │      │        │        │        │
├─┼────┼────┼───┼────┼────┼────┤
│7 │93年9月2│以T型板 │子○○│車牌號碼│93年11月│93偵字22│
│  │8 日某許│手打開車│      │5K-6787 │2日17時1│266號   │
│  │高雄市三│門及發動│      │號修旅車│5分     │        │
│  │民區民族│引擎竊取│      │（車牌未│高雄縣仁│        │
│  │一路569 │被害人之│      │尋獲）  │武鄉八德│        │
│  │號前    │自小客車│      │        │南路576 │        │
│  │        │（查獲時│      │        │號前    │        │
│  │        │懸掛6W─│      │        │        │        │
│  │        │0861車牌│      │        │        │        │
│  │        │號碼使用│      │        │        │        │
│  │        │        │      │        │        │        │
├─┼────┼────┼───┼────┼────┼────┤
│8 │93年10月│以T型板 │壬○○│車牌號碼│93年11月│93偵字22│
│  │28日0時 │手打開車│      │ZS-9158 │2日20時4│266號   │
│  │許      │門及發動│      │號休旅車│0分     │        │
│  │高雄市左│引擎竊取│      │        │高雄縣仁│        │
│  │營區重立│被害人之│      │        │武鄉大灣│        │
│  │路與文敬│自小客車│      │        │村大昌街│        │
│  │路口    │（懸掛42│      │        │86號（亞│        │
│  │        │77─HJ車│      │        │洲渡假村│        │
│  │        │牌使用）│      │        │停車場內│        │
│  │        │        │      │        │）      │        │
│  │        │        │      │        │        │        │
├─┼────┼────┼───┼────┼────┼────┤
│9 │93年10月│以T型板 │戊○○│車牌號碼│93年11月│93偵字22│
│  │31日某時│手打開車│所有（│8T-7436 │2日19時1│266號   │
│  │許      │門及發動│林明偉│號自小客│5分     │        │
│  │高雄市鼓│引擎竊取│使用）│車      │高雄縣仁│        │
│  │山區美術│被害人之│      │        │武鄉大灣│        │
│  │東二路10│自小客車│      │        │村大昌街│        │
│  │0號前   │（懸掛63│      │        │86號（亞│        │
│  │        │79─HA車│      │        │洲渡假村│        │
│  │        │牌使用）│      │        │停車場內│        │
│  │        │        │      │        │）      │        │
│  │        │        │      │        │        │        │
├─┼────┼────┼───┼────┼────┼────┤
│10│93年10月│以T型板 │辛○○│車牌號碼│93年11月│93偵字22│
│  │31日中午│手打開車│      │ZW-3752 │2日19時1│266號   │
│  │高雄市鼓│門及發動│      │號休旅車│5分     │        │
│  │山區翠華│引擎竊取│      │        │高雄縣仁│        │
│  │路與大榮│被害人之│      │        │武鄉大灣│        │
│  │路口    │自小客車│      │        │村大昌街│        │
│  │        │（懸掛19│      │        │86號（亞│        │
│  │        │81─JH車│      │        │洲渡假村│        │
│  │        │牌使用）│      │        │停車場內│        │
│  │        │        │      │        │）      │        │
│  │        │        │      │        │        │        │
└─┴────┴────┴───┴────┴────┴────┘
